Nguyễn Tuấn Kiệt

Ngày sinh 23/09/1996

Điện thoại 01662218622

Email tuankiet.hcmc@gmail.com

Địa chỉ Ký túc xá B - ĐHQG HCM



VỊ TRÍ ỨNG TUYỂN

Fresher Developer

MỤC TIÊU NGHỀ NGHIỆP

Tìm được công việc trong môi trường chuyên nghiệp, có thể áp dụng kinh nghiệm và các kỹ năng lập trình đã tích lũy để tạo ra các sản phẩm tốt và có giá trị cao cho khách hàng. Không ngừng nổ lực để đóng góp vào sự phát triển của công ty. Phấn đấu trong vòng 5 năm sẽ có một blog chia sẻ kinh nghiệm trong lĩnh vực phần mềm được nhiều người biết tới và đánh giá là hữu ích.

HỌC VẤN

10/2014 - hiện nay	Đại học Sư Phạm Kỹ Thuật TPHCM
	Chuyên ngành: Công nghệ thông tin
	Điểm số hiện tại: 3.15/4

CÁC KỸ NĂNG

Java	 Cấp độ: 3/5. Biết về Spring Framework. Biết lập trình hướng đối tượng. Biết lập trình theo mô hình MVC. Biết một số mẫu Design pattern. Biết lập trình Web application cơ bản (1 năm). Biết lập trình Android cơ bản (6 tháng).
C#	 Cấp độ: 3/5. Biết lập trình hướng đối tượng Biết lập trình theo mô hình MVC. Biết lập trình Desktop application (6 tháng).
Database	SQL Server, MySql, MongoDB
Khác	Nodejs, C++

KINH NGHIỆM LÀM VIỆC

FPT Telecom

Thực tập sinh

Lập trình C#, Java, Nodejs. Lập trình Websocket, Cross-platform

CHỨNG CHỈ

2016	Hoàn thành khóa học Kỹ năng mềm của Nestle Việt Nam
2016	Hoàn thành khóa học xây dựng Websites với Wordpress

DỰ ÁN

Auto Ping

(5/2/2016 - 15/2/2016)

Khách hàng	InterContinental Saigon Residences	
Description	Phần mềm tự động kiểm tra kết nối và báo lỗi qua email	
Số lượng thành viên	1	
Vị trí công việc	Lập trình viên	
Vai trò trong dự án	Lập trình viên	
Công nghệ sử dụng	C#	

Phần mềm học từ vựng trên điện thoại android

(2016 - 2017)

Khách hàng	Sản phẩm môn học	
Description	Phần mềm học từ vựng qua điện thoại android bằng flashcard	
Số lượng thành viên	1	
Vị trí công việc	Lập trình viên	
Vai trò trong dự án	Lập trình viên	
Công nghệ sử dụng	Java	

Giao tiếp với board ARM qua kết nối ethernet

(2016 - 2017)

Khách hàng	Sản phẩm môn học	
Description	Chuyển và nhận file từ thẻ nhớ với server qua kết nối ethernet	
Số lượng thành viên	3	
Vị trí công việc	Lập trình viên	
Vai trò trong dự án	Lập trình viên	
Công nghệ sử dụng	C++	